臺灣臺北地方法院簡易民事判決
110年度北簡字第1200號
原      告  花旗（台灣）商業銀行股份有限公司


法定代理人  莫兆鴻  
訴訟代理人  陳正欽  
            康昱涵  
被      告  張采琳（原名張素鳳）


上列當事人間請求給付簽帳卡消費款事件，本院於民國一百一十
年二月二十四日言詞辯論終結，判決如下︰
    主    文
被告應給付原告新臺幣壹拾貳萬陸仟貳佰捌拾壹元，及其中新臺
幣伍萬參仟柒佰壹拾陸元部分，自民國九十六年十二月二十七日
起至民國一百零四年八月三十一日止，按年息百分之二十計算之
利息，另自民國一百零四年九月一日起至清償日止，按年息百分
之十五計算之利息；其中新臺幣陸萬零壹佰柒拾肆元部分，自民
國九十六年二月二日起至民國一百零四年八月三十一日止，按年
息百分之二十計算之利息，另自民國一百零四年九月一日起至清
償日止，按年息百分之十五計算之利息。
原告其餘之訴駁回。
訴訟費用新臺幣壹仟肆佰肆拾元由被告負擔新臺幣壹仟參佰參拾
元，餘由原告負擔。
本判決第一項得假執行。
    事    實
甲、原告方面：
一、聲明：被告應給付原告新臺幣（下同）十三萬三千六百三十
    六元，及其中五萬三千七百十六元部分，自民國九十六年十
    二月二十七日起至一百零四年八月三十一日止，按年息百分
    之二十計算之利息，另自一百零四年九月一日起至清償日止
    ，按年息百分之十五計算之利息；其中六萬零一百七十四元
    部分，自九十六年二月二日起至一百零四年八月三十一日止
    ，按年息百分之二十計算之利息，另自一百零四年九月一日
    起至清償日止，按年息百分之十五計算之利息。
二、陳述略稱：
  ㈠緣被告張采琳（原名張素鳳）於八十八年十月二十二日與原
    告成立信用卡使用契約，領用卡號0000000000000000號之MA
    STER信用卡使用，依約被告即得持系爭信用卡於特約商店簽
    帳消費、於自動提款機預借現金或為其他信用卡消費行為，
    但應於當期繳款截止日前繳付最低應繳金額，若逾期清償，
    則喪失期限利益，全部債務視為到期，並應依每筆得計入循
    環信用本金之帳款計算循環信用利息。
　㈡被告另於九十年六月十二日與原告成立信用卡使用契約，領
    用卡號0000000000000000號之MASTER信用卡使用，依約被告
    即得持系爭信用卡於特約商店簽帳消費、於自動提款機預借
    現金或為其他信用卡消費行為，但應於當期繳款截止日前繳
    付最低應繳金額，若逾期清償，則喪失期限利益，全部債務
    視為到期，並應依每筆得計入循環信用本金之帳款計算循環
    信用利息。
　㈢詎被告未依約如期繳款，卡號0000000000000000號之MASTER
    信用卡尚欠本金五萬三千七百十六元、起息日前已到期之利
    息六千二百九十一元、違約金一千八百元，及本金部分自九
    十六年十二月二十七日起至一百零四年八月三十一日止，按
    年息百分之二十計算之利息，另自一百零四年九月一日起至
    清償日止，按年息百分之十五計算之利息未清償；另卡號00
    00000000000000號之MASTER信用卡積欠本金六萬零一百七十
    四元、起息日前已到期之利息六千一百元、費用及違約金五
    千五百五十五元，及本金部分自九十六年二月二日起至一百
    零四年八月三十一日止，按年息百分之二十計算之利息，另
    自一百零四年九月一日起至清償日止，按年息百分之十五計
    算之利息未為清償，爰依消費借貸法律關係提起本件訴訟。
三、證據：提出信用卡申請書影本二件、電腦帳務資料二件、信
    用卡約定條款影本一件及被告戶籍謄本一件為證。
乙、被告方面：被告未於言詞辯論期日到場，亦未提出書狀作何
    聲明或陳述。
    理    由
一、程序方面：
  ㈠依原告所提信用卡約定條款第二十四條之約定，兩造合意以
    臺灣臺北地方法院為第一審管轄法院，故本院對本事件具有
    管轄權。
  ㈡本件被告經合法通知未於言詞辯論期日到場，核無民事訴訟 
    法第三百八十六條所列各款情形，應依職權由原告一造辯論
     而為判決。
二、原告主張之事實，已據其提出信用卡申請書影本二件、電腦
    帳務資料二件、信用卡約定條款影本一件及被告戶籍謄本一
    件為證，被告未到庭爭執，亦未提出書狀做任何聲明或陳述
    ，堪認原告主張為真實。
三、惟按約定利率，超過年息百分之二十者，債權人對於超過部
    分之利息，無請求權；自一百零四年九月一日起，銀行辦理
    現金卡之利率或信用卡業務機構辦理信用卡之循環信用利率
    不得超過年利率百分之十五。民法第二百零五條及銀行法第
    四十七條之一第二項分別定有明文。除上述限定之利息外，
    債權人不得以折扣或其他方法，巧取利益；又約定之違約金
    額過高者，法院得減至相當之數額，民法第二百零六條及第
    二百五十二條分別定有明文。經查，本件原告請求被告計付
    之利息，已為法定年利率之上限，而原告因被告遲延給付，
    除受有利息損失外，尚難認有其他損害，且參酌國內貨幣市
    場利率已大幅調降，原告猶以單方擬定之定型化約款，向消
    費者即被告收取法定最高年息，已因此獲取大量之經濟利益
    ，再加計原告請求卡號0000000000000000號之MASTER信用卡
    違約金一千八百元、卡號0000000000000000號之MASTER信用
    卡費用及違約金五千五百五十五元，均超過法定最高年息，
    明顯偏高，且有規避法定利率上限予以巧取利益之嫌，依首
    揭規定，本院認原告請求前揭違約金之金額過高，對被告有
    失公平，爰予酌減免除為適當。
四、從而，原告本於消費借貸之法律關係，請求被告給付十三萬
    三千六百三十六元及如聲明所示之利息，其請求於主文第一
    項之範圍內為有理由，應予准許；逾此部分之請求，則無所
    據，應予駁回。
五、本件係就民事訴訟法第四百二十七條第一項訴訟適用簡易程
    序所為被告一部敗訴之判決，依同法第三百八十九條第一項
    第三款規定，被告敗訴部分應依職權宣告假執行。
六、本件訴訟費用額，依後附計算書確定如主文所示金額。 
七、據上論結，原告之訴為一部有理由，一部無理由，依民事訴
    訟法第四百三十三條之三、第七十九條，判決如主文。
中　　華　　民　　國　　110 　年　　3 　　月　　4 　　日
                              臺北簡易庭
                              法      官  文衍正
以上正本係照原本作成。
如對本判決不服，須於判決送達後二十日內向本庭（臺北市重慶
南路一段一百二十六巷一號）提出上訴狀。（須按他造當事人之
人數附繕本）。如委任律師提起上訴者，應一併繳納上訴審裁判
費。
中　　華　　民　　國　　110 　年　　3 　　月　　4 　　日
                              書  記  官  高秋芬
訴訟費用計算書：
項        目             金  額（新臺幣）        備  註 
第一審裁判費　　           1,440元
合　　　　計　　     　    1,440元